# 请教陈版：购买联营公司的子公司部分股权是否构成逆流交易

提问人：jadeycai 时间：2018-01-29 14:57:37
背景如下： A公司为报告主体编制合并报表，A持有B公司45%股权，具有重大影响，B为A公司之联营公司。C为B公司之子公司。 现A公司向C公司注资，获得C公司40%股权，产生重大影响，作为联营公司核算。
会计处理： 根据C公司的评估报告，A公司交易对价低于C公司40%股权对应的可辨认净资产的公允价值，A公司在合并报表中对于差额部分确认了营业外收入。同时B公司对于C的股权被动稀释，作为不丧失控制权处置子公司部分股权处理，在B的合并报表中冲减了资本公积。A根据权益法按照45%比例确认了该资本公积变动。
疑问： A公司通过注资方式从B公司处获得C公司股权的交易是否构成逆流交易？是否应该将A公司确认的营业外收入同按照权益法确认的资本公积变动抵消？是否需要调整对于B公司的长投金额？
多谢陈版主！

回答人：chenyiwei
A应按照对Cd实际增资成本作为欸对C的长期股权投资初始成本，在此基础上对直接持有的C的40%股份进行权益法核算。由此形成的营业外收入无需与所确认的对B公司的“资本公积——其他权益变动”相抵销。

提问人：jadeycai 时间：2018-01-29 21:39:45
您的意思是不是这个不作为逆流交易考虑？ 另外如果在C的报表中存在从B中按照公允价值采购的固定资产(存在评估增值)，在计算B应该冲减资本公积的时候是否应该扣除该金额？而A在计算负商誉时候需要考虑这个评估增值(评估报告中已包含)？

回答人：chenyiwei
1 、不作为逆流交易考虑。 2 、这需要考虑。